【裁判字號】    99,訴,1756
【裁判日期】    991231
【裁判案由】    毒品危害防制條例
【裁判全文】
臺灣高雄地方法院刑事判決              99年度訴字第1756號
公  訴  人  臺灣高雄地方法院檢察署檢察官
被      告  施慶舜
上列被告因毒品危害防制條例案件，經檢察官提起公訴（99年度
偵字第32796號），本院判決如下：
    主  文
施慶舜轉讓第一級毒品未遂，累犯，處有期徒刑伍月。扣案第一
級毒品海洛因貳包（含包裝袋貳只，合計驗餘淨重零點壹壹壹公
克），均沒收銷燬之。
    事  實
一、施慶舜前因違反毒品危害防制條例等案件，經臺灣高等法院
    高雄分院以95年度上訴字第736 號判決分別處以有期徒刑1
    年2 月、6 月，另犯竊盜案件，經本院以95年度簡字第5203
    號判決處以拘役40日，上開3 罪嗣經裁定減刑為有期徒刑7
    月、3 月、拘役20日，及就前開2 罪定應執行刑為有期徒刑
    8 又15日確定，與拘役20日接續執行，於民國96年8 月4 日
    執行完畢。詎其仍不知悛悔，明知海洛因係毒品危害防制條
    例第2 條第2 項第1 款所列之第一級毒品，不得非法持有、
    轉讓，竟基於轉讓第一級毒品之犯意，99年10月14日11時20
    分許，在高雄市○○區○○路186 號前，將海洛因1 小包（
    驗餘淨重0.02公克）以衛生紙包裹後拿取在手，正欲無償轉
    讓予徐錦祿之際，適員警執行巡邏勤務經過上址，見施慶舜
    、徐錦祿行跡可疑立即上前盤查，施慶舜見狀旋將上開海洛
    因丟棄在地而未遂，另將身上所藏放之海洛因1 小包（驗餘
    淨重0.091 公克）亦棄置在地，惟仍遭員警查獲，並當場扣
    得前開海洛因2 包。
二、案經高雄市政府警察局左營分局報請臺灣高雄地方法院檢察
    署檢察官偵查起訴。
    理  由
一、按本案被告施慶舜所犯係死刑、無期徒刑、最輕本刑為3 年
    以上有期徒刑以外之罪，其於準備程序就前揭被訴事實為有
    罪之陳述，經受命法官告知簡式審判程序之旨，並聽取其與
    公訴人之意見後，本院認無不得或不宜改依簡式審判程序進
    行之情形，爰依刑事訴訟法第273 條之1 第1 項規定，裁定
    本件由受命法官獨任進行簡式審判程序，合先敘明。
二、訊據被告對於上揭犯罪事實坦承不諱，核與證人即徐錦祿於
    偵查中具結證述之情節相符，復有高雄市政府警察局左營分
    局扣押筆錄、扣押物品目錄表、扣押物品清單在卷可稽，且
    當日為警查扣之白色粉末2 包，經送高雄市立凱旋醫院鑑定
    結果，均檢出第一級毒品海洛因之成分（驗餘淨重分別為
    0.02公克、0.091 公克），有該院99年12月21日高市凱醫驗
    字第14775 號濫用藥物成品檢驗鑑定書1 紙附卷可參。足認
    被告之任意性自白與事實相符，得為認定犯罪之依據。從而
    ，本件事證明確，被告上開犯行堪以認定，應依法論科。
三、核被告所為，係犯毒品危害防制條例第8 條第5 項、第1 項
    轉讓第一級毒品未遂罪。被告持有第一級毒品海洛因之低度
    行為，已為轉讓之高度行為所吸收，不另論罪。被告有事實
    欄所載前科紀錄，甫於96年8 月4 日執行完畢，有臺灣高等
    法院被告前案紀錄表1 份在卷可憑，其受徒刑之執行完畢後
    ，5 年以內故意再犯本件有期徒刑以上之罪，為累犯，應依
    刑法第47條第1 項規定加重其刑。被告於甫將海洛因拿取在
    手，正欲交付予徐錦祿之際，即為員警上前盤查而未得逞，
    為未遂犯，酌依刑法第25條第2 項之規定減輕其刑。被告前
    揭轉讓第一級毒品之犯行，於偵查及審判中均自白，有其偵
    、審筆錄可按，爰依毒品危害防制條例第17條第2 項規定，
    減輕其刑。被告同有刑之加重及減輕事由，應予先加重後遞
    減之。審酌毒品不僅危害施用者之身心健康，亦間接破壞社
    會治安，被告轉讓毒品予他人，其行為實屬不當，惟其犯後
    坦承犯行，態度尚可，並考量被告犯罪動機、所生危害等一
    切情狀，量處如主文所示之刑。扣案白色粉末2 包，經鑑定
    結果確係第一級毒品海洛因，業如上述，而包裝袋與其上殘
    留之毒品，已難以分析剝離，自應與第一級毒品海洛因同視
    ，應依上開規定宣告沒收銷燬之；至鑑驗耗損之毒品，既已
    滅失，無庸再宣告沒收銷燬，併此敘明。至扣案之現金400
    元、LG廠牌行動電話1 支（含門號0000000000之SIM 卡1 張
    ），雖為被告所有，然其否認為其前揭犯行所用或所得之物
    ，且無事證顯示與本案有何相關，檢察官復未聲請宣告沒收
    ，本院無由為沒收之宣告。
據上論斷，應依刑事訴訟法第273 條之1 第1 項、第284 條之1
、第299 條第1 項前段，毒品危害防制條例第8 條第1 項、第5
項、第17條第2 項、第18條第1 項前段，刑法第11條、第25條第
2 項、第47條第1 項，判決如主文。
本案經檢察官賴寶合到庭執行職務。
中    華    民    國    99    年    12    月    31    日
                  刑事第十二庭    法  官   王品惠
以上正本證明與原本無異。
如不服本判決應於收受送達後10日內向本院提出上訴書狀，並應
敘述具體理由；如未敘述上訴理由者，應於上訴期間屆滿後20日
內向本院補提理由書（均須按他造當事人之人數附繕本）「切勿
逕送上級法院」。
中    華    民    國    99    年    12    月    31    日
                                  書記官  李文廣
附錄論罪科刑法條：
毒品危害防制條例第8條
轉讓第一級毒品者，處1 年以上7 年以下有期徒刑，得併科新臺
幣一百萬元以下罰金。
轉讓第二級毒品者，處6 月以上5 年以下有期徒刑，得併科新臺
幣70萬元以下罰金。
轉讓第三級毒品者，處3 年以下有期徒刑，得併科新臺幣30萬元
以下罰金。
轉讓第四級毒品者，處1 年以下有期徒刑，得併科新臺幣10萬元
以下罰金。
前四項之未遂犯罰之。
轉讓毒品達一定數量者，加重其刑至二分之一，其標準由行政院
定之。

司法院資訊處製作；財團法人民間司法改革基金會備份。
